# 无形资产投资

提问人：cuixiangcpa 时间：2012-03-26 14:01:18
回复 lxch119 的帖子
1 、作为营业外收入，是否需要交纳所得税；
2 、同时有货币出资和无形资产出资，是否会被认为捐赠？

回答人：chenyiwei
这种非货币财产出资视同为资产处置，资产公允价值和原计税基础之间的差额应计入投资方的应纳税所得额。

提问人：cuixiangcpa 时间：2012-03-26 14:44:49
回复 cuixiangcpa 的帖子
请教陈老师，这种无形资产全额计入资本公积的情况，是否会被认定为捐赠？

回答人：chenyiwei
有可能，所以尽量避免同一次出资额全部被计入资本公积的情况。

提问人：glyu1 时间：2012-06-13 21:24:04
请教版主： A公司占B公司51%的股份，并能够控制B公司的生产经营。B公司董事会同意B公司由原注册资本（实收资本） 100 万元由原股东按原有占股比例增资到 200 万元，其中A公司以原账面价值 20 万元的无形资产评估作价 51 万元作为新增出资。请教版主：
1 、A公司将该无形资产作为投资增加长期股权投资金额是多少？（原账面价值为 51 万元） 2 、B公司收到该无形资产后如何入账？
3 、针对该投资事项，对A公司的合并报表有何影响（即A公司合并报表如何编制抵销分录）？ 谢谢

回答人：chenyiwei
回复 glyu1 的帖子
1 、对A公司而言，该交易属于不具有商业实质的非货币性资产交换（具体原因在本版面上已有很多讨论），故按投出无形资产的原帐面价值对新增长期股权投资进行初始计量。
2 、B公司收到该无形资产，按投资方共同确认的价值（ 51 万元）入帐，同时增加实收资本。 3 、A公司在编制合并报表时，需将B公司帐面上该无形资产的增值予以抵销，合并报表层面该无形资产的价值仍为 20 万元；并相应调整后续摊销额。参考《讲解2010 》P581。

提问人：湖泊 时间：2014-05-08 13:20:33
对A公司而言，增值那部分需要考虑所得税吗

回答人：chenyiwei
如果不能适用 59 号文规定的特殊性税务处理，则无论会计上如何处理，增值部分均应计入投出当期的应纳税所得额，计缴企业所得税。